臺灣桃園地方法院刑事判決　　　　　　　　　　　　　九十年度易字第一八二四號
　　公　訴　人　臺灣桃園地方法院檢察署檢察官
　　被　　　告　丙○○
右列被告因恐嚇案件，經檢察官提起公訴（八十久年度偵字第一三一七七號），本院
判決如左：
    主      文
丙○○連續以加害生命之事恐嚇他人，致生危害於安全，處拘役參拾日，如易科罰金
，以佰元折算壹日，緩刑參年。
    事      實
一、丙○○係受僱於由乙○○經營之茂園團膳企業社，擔任便當空廚之廚師工作，於
    民國（以下同）八十九年六月中旬某日，因工作疏忽導致廚房失火，不滿乙○○
    要求其賠償損失，遂基於概括犯意，連續於八十九年七月四日下午二時許，在桃
    園縣楊梅鎮○○里○○路二五五號，持非其所有之菜刀，在乙○○、甲○○面前
    ，砸毀甲○○所有駕駛之車牌號碼ＬＢ４２００號小貨車（毀損部分未據告訴）
    ，其後持該把菜刀，以加害生命之事對乙○○恐嚇稱：﹁你憑什麼不相信我，公
    司以後不用開了，你也不用回家了，你們的車在那裡，我要砸掉」等語，使乙○○心生畏懼，致生危害於安全，又以加害財產之事對甲○○恐嚇稱：﹁如果你的
    小貨車被砸或被燒還是輪胎被刺破都不關我的事」等語，使甲○○心生畏懼，致
    生危害於安全。又於八十九年七月五日上午九時許，在桃園縣楊梅鎮○○里○○
    路二五五號乙○○辦公室內，以送便當途中發生車禍為由，再以加害生命之事向
    乙○○恐嚇稱「限你三天之內支付修車費，否則不怕你叫再多兄弟，以後你也不
    用回家」等語，使乙○○心生畏懼，致生危害於安全。
二、案經乙○○訴由新竹縣警察局移送送臺灣桃園地方法院檢察署檢察官偵查起訴。
    理      由
一、訊據被告本否認有恐嚇犯行，惟經被害人乙○○對質後，對右揭事實坦承不諱，
    核與被害人乙○○、甲○○指訴相符，足證其自白與事實相符，堪予採信，至證
    人古慶豐於本院稱被告未為恐嚇云云，與上開證據不符，不足採信，事證明確，
    被告犯行洵堪認定。
二、核被告所為，係犯刑法第三百零五條之恐嚇罪嫌。被告前後多次犯行，犯罪之時
    間緊接，手段一致，所犯構成要件相同，顯係基於概括之犯意為之，為連續犯，
    應依連續犯之規定，以情節較重之加害生命之事恐嚇他人論一罪，並加重其刑。
    爰審酌被告犯罪之動機、目的、手段、所生之危害及犯罪後之態度、被害人願原
    諒等一切情狀，量處如主文所示之刑，並諭知易罰金之折算標準。
    按行為後法律有變更者，適用裁判時之法律，刑法第二條第一項前段定有明文。
    本件被告行為後，刑法第四十一條於九十年一月十日經修正公布，並於同年月十
    二日生效，易科罰金之適用範圍擴大為最重本刑五年以下有期徒刑之罪，並明定
    併合處罰之數罪，如各罪均得易科罰金者，其應執行之刑逾六月時，亦得適用之
    。茲比較新舊刑法第四十一條之結果，以修正後之刑法第四十一條較有利於被告
    ，故依前揭說明，應適用裁判時之法律即修正後之刑法第四十一條，本院自應就
    前揭宣告之刑諭知易科罰金之折算標準。末查，被告前雖曾受有期徒刑以上刑之
    宣告，而執行完畢後，五年內未曾受有期徒刑以上刑之宣告，有卷附臺灣高等法
    院被告全國前案紀錄表一紙在卷可稽，其經此教訓，應知警惕而無再犯之虞，其
    所宣告之刑，本院認以暫不執行為適當，併予宣告緩刑三年，以勵自新。未扣案
    之菜刀，非被告所有，且非違禁物，爰不為沒收之諭知，附此敘明。
三、至公訴意旨另以：被告於八十九年（起訴書誤載為八十七年）六月十五日晚上八
    時三十分許，在桃園縣楊梅鎮冠群華ＫＴＶ員工聚餐時，拿疑似手槍，在乙○○
    等人面前指著甲○○之頭部，並炫耀一番，因認被告亦設有恐嚇罪嫌，惟訊據被
    告堅決否認有此事，辯稱：並無槍枝，亦無恐嚇等語，經查：被害人甲○○是稱
    ：我看見丙○○手中拿一支手槍還拉二次滑套向我炫耀他有手槍等語（八十九年
    七月日警訊筆錄），既是炫耀，難認有何恐嚇情形，而證人乙○○稱：有關拿槍
    之事，我沒看到，是聽說的等語（八十九年七月五日警訊筆錄、本院九十一年一
    月二十三日筆錄），既是傳聞，即難遽採為不利被告之證據，另證人丁○○於警
    訊稱：我有看到林於在包廂持槍指著甲○○頭部云云，然顯與當事人甲○○上開
    說辭不符，亦不足採，是無證據足證被告有此部份犯行，惟公訴人認此部份與前
    揭論罪科行部分為連續犯關係，乃裁判上一罪，爰不另為無罪之諭知。
據上論斷，應依刑事訴訟法第二百九十九條第一項前段，刑法第五十六條、第三百零
五條、第二條第一項前段、修正後第四十一條、第七十四條第二款，罰金罰鍰提高標
準條例第一條前段、第二條，判決如主文。
本案經檢察官許炳文到庭執行職務。
中      華      民      國      九十一    年    一      月    三十    日
                                臺灣桃園地方法院刑事第六庭
                                            法  官  周政達
右正本證明與原本無異。
如不服本判決，應於判決送達後十日內向本院提出上訴狀( 應附繕本 )，上訴於
臺灣高等法院。
                                            書記官  沈秀珍
中      華      民      國      九十一    年    一      月    三十    日
附論罪科刑依據之法條：
中華民國刑法第三百零五條 (恐嚇危害安全罪)
以加害生命、身體、自由、名譽、財產之事，恐嚇他人致生危害於安全者，處二年以
下有期徒刑、拘役或三百元以下罰金。
